臺灣宜蘭地方法院刑事判決
111年度簡字第388號
聲  請  人  臺灣宜蘭地方檢察署檢察官
被      告  曹賢正



上列被告因毒品危害防制條例案件，經檢察官聲請以簡易判決處
刑（111年度毒偵字第229號），本院判決如下：
    主    文
曹賢正施用第二級毒品，處有期徒刑陸月，如易科罰金，以新臺
幣壹仟元折算壹日。扣案之第二級毒品甲基安非他命玖包及其外
包裝（驗餘總毛重玖點伍肆貳貳公克）均沒收銷燬；扣案之玻璃
球陸顆均沒收。
    犯罪事實
一、曹賢正明知甲基安非他命為毒品危害防制條例管制之第二級
    毒品，不得非法持有、施用，竟基於施用第二級毒品甲基安
    非他命之犯意，於民國111年3月17日20時許，在其位於宜蘭
    縣○○市○○路000巷0號3樓居處內，以將甲基安非他命放置於
    玻璃球內點火燒烤吸食所生煙霧之方式，施用甲基安非他命
    1次。嗣於翌（18）日10時50分許，為警持搜索票至上址執
    行搜索，並當場扣得甲基安非他命9包（總毛重9.5511公克
    ，取樣0.0089公克檢驗，驗餘毛重9.5422公克）及玻璃球6
    顆等物，嗣為警於同日13時55分許經其同意採集其尿液後送
    驗（檢體編號：TM111025），結果檢出安非他命類之安非他
    命、甲基安非他命陽性反應，始悉上情。
二、案經宜蘭縣政府警察局宜蘭分局報告臺灣宜蘭地方檢察署檢
    察官偵查後聲請簡易判決處刑。
    理    由
一、上開犯罪事實，業據被告曹賢正於警詢及偵查中坦承不諱，
    且被告經警採集其尿液送驗結果，確呈安非他命類之安非他
    命、甲基安非他命陽性反應，此有慈濟大學濫用藥物檢驗中
    心檢驗總表（委驗機構編號：TM111025）、採尿同意書、毒
    品犯罪嫌疑人尿液採驗作業管制紀錄表各1份在卷可稽；此
    外，復有被告所有之晶體9包扣案可資佐證，而前揭結晶經
    鑑驗結果，檢出含有甲基安非他命成分，其總毛重為9.5511
    公克，亦有慈濟大學濫用藥物檢驗中心111年4月7日慈大藥
    字第1110407068號函所附鑑定書1份附卷可憑，足認被告前
    開任意性自白與事實相符，應可採信。又被告前於110年間
    因施用毒品案件，經本院以110年度毒聲字第215號裁定送觀
    察、勒戒後，認無繼續施用毒品之傾向，於111年1月18日釋
    放出所，並經臺灣宜蘭地方檢察署檢察官以110年度毒偵緝
    字第103、104、105、106、107號、111年度毒偵字第89號為
    不起訴處分確定，有臺灣高等法院被告前案紀錄表在卷可憑
    ，被告既於觀察、勒戒執行完畢釋放後3年內再犯本案施用
    毒品案件，故其此次再度施用毒品，已非「初犯」或「3 年
    後再犯」等毒品危害防制條例所定得施以觀察、勒戒或強制
    戒治等醫療戒斷處遇之情況可比，而應科處刑罰。綜上，本
    件事證明確，被告上開犯行洵堪認定，應予依法論科。
二、核被告所為，係犯毒品危害防制條例第10條第2項之施用第
    二級毒品罪。其持有第二級毒品之低度行為，為其施用第二
    級毒品之高度行為所吸收，不另論罪。又查被告前因毒品案
    件，經本院以106年度簡字第425號、106年度簡字第812號、
    107年度簡字第245號判決分別判處有期徒刑3月、4月（2罪
    ）、3月（4罪）確定，上開各罪復經本院以107年度聲字第5
    48號裁定定應執行有期徒刑1年5月，並經臺灣高等法院裁定
    抗告駁回確定；再因施用毒品案件，經本院以107年度簡字
    第269號、107年度簡字第568號判決分別判處有期徒刑5月、
    6月確定，上開2罪經本院以107年度聲字第549號裁定定應執
    行有期徒刑10月確定，並與前開1年5月徒刑部分接續執行，
    於107年1月13日入監，於108年12月11日縮刑假釋出監交付
    保護管束，並於109年2月19日假釋期滿未經撤銷假釋而視為
    執行完畢等情，有臺灣高等法院被告前案紀錄表1份附卷可
    參。其於前案有期徒刑執行完畢後，5年以內故意再犯本件
    有期徒刑以上之罪，為累犯；復按「刑法第47條第1項規定
    ：『受徒刑之執行完畢，或一部之執行而赦免後，5年以內故
    意再犯有期徒刑以上之罪者，為累犯，加重本刑至二分之一
    。』有關累犯加重本刑部分，不生違反憲法一行為不二罰原
    則之問題。惟其不分情節，基於累犯者有其特別惡性及對刑
    罰反應力薄弱等立法理由，一律須加重最低本刑，於不符合
    刑法第59條所定要件之情形下，致生行為人所受之刑罰超過
    其所應負擔罪責之個案，其人身自由因此遭受過苛之侵害部
    分，對人民受憲法第8條保障之人身自由所為限制，不符憲
    法罪刑相當原則，牴觸憲法第23條比例原則。於此範圍內，
    有關機關應自本解釋公布之日起2年內，依本解釋意旨修正
    之。於修正前，為避免發生上述罪刑不相當之情形，法院就
    該個案應依本解釋意旨，裁量是否加重最低本刑」（司法院
    大法官釋字第775號解釋意旨參照）。本院審酌被告前開構
    成累犯之施用毒品案件，與本案所犯施用毒品罪之罪質、罪
    名、犯罪類型、侵害法益均相同，而其於前案執行完畢後甫
    滿2年即再犯本件施用毒品犯行，顯見其對刑罰反應力薄弱
    ，認依刑法第47條第1項規定加重其刑並無違反比例原則，
    爰依上開規定，加重其刑（依據司法院頒布之刑事判決精簡
    原則，主文得不記載累犯）。爰審酌被告前有傷害、毀損、
    詐欺、妨害自由、槍砲及多次施用毒品案件之犯罪科刑紀錄
    （累犯部分不得重複評價），素行非佳，因施用毒品案件前
    經觀察、勒戒後，猶有用毒抵癮之習，足見其仍未徹底戒除
    惡習、遠離毒害，考量施用毒品乃戕害自身之健康，尚未嚴
    重破壞社會秩序或實質侵害他人法益，兼衡其於警詢時自陳
    以工為業、家庭經濟狀況勉持之生活狀況，犯後坦承犯行之
    態度，以及國中畢業之智識程度等一切情狀，量處如主文所
    示之刑，並諭知易科罰金之折算標準。
三、本件扣案之甲基安非他命9包經送鑑定為第二級毒品，業如
    前述，應依毒品危害防制條例第18條第1項前段規定，宣告
    沒收銷燬之；至前開毒品包裝已沾黏甲基安非他命而難以析
    離，應視為各該包裝毒品一部，應依毒品危害防制條例第18
    條第1項前段之規定，併予宣告沒收銷燬之。另扣案之玻璃
    球6顆，為被告供上開施用毒品犯行所用，且屬被告所有，
    業據被告供陳在卷，惟非專供施用毒品所用之物，爰依刑法
    第38條第2項規定，併諭知沒收之。
四、依刑事訴訟法第449條第1項前段、第3項、第454條第1項、
    第450條第1項，毒品危害防制條例第10條第2項、第18條第1
     項前段，刑法第11條前段、第47條第1項、第41條第1項前
    段、第38條第2項，逕以簡易判決處刑如主文。
五、如不服本判決，得於判決書送達後20日內，以書狀敘述理由
    （須按他造當事人之人數提出繕本），經本庭向本院管轄第
    二審之合議庭提起上訴。
中　　華　　民　　國　　111 　年　　6 　　月　　30　　日
                        簡易庭  法  官  程明慧
以上正本證明與原本無異。
                                書記官  高雪琴
中　　華　　民　　國　　111 　年　　6 　　月　　30　　日
附錄本案論罪科刑法條：　　
毒品危害防制條例第10條
施用第一級毒品者，處6月以上5年以下有期徒刑。
施用第二級毒品者，處3年以下有期徒刑。